【裁判字號】    99,訴,1329
【裁判日期】    990531
【裁判案由】    毒品危害防制條例
【裁判全文】
臺灣板橋地方法院刑事判決              99年度訴字第1329號
公  訴  人  臺灣板橋地方法院檢察署檢察官
被      告  甲○○
上列被告因違反毒品危害防制條例案件，經檢察官提起公訴（99
年度毒偵字第1645號），本院合議庭裁定依簡式審判程序，判決
如下：
    主    文
甲○○犯施用第一級毒品罪，累犯，處有期徒刑捌月。扣案之半
截香菸壹支（總重7.9 公克，摻入香菸之海洛因已點燃用罄）沒
收。
    事    實
一、甲○○於：（一）民國82年間，因藥事法等案件，經本院以
    82年度訴字第2699號分別判處有期徒刑6 月、8 月，定應執
    行刑1 年確定；（二）83年間，因麻醉藥品管理條例等案件
    ，經本院以82年度訴字第3164號分別判處有期徒刑5 年6 月
    、3 年4 月確定，定應執行刑8 年4 月確定；（三）84年間
    ，因麻醉藥品案件，經本院以83年度易字6458號判處有期徒
    刑6 月確定；（四）88年間，因施用第二級毒品案件，經本
    院以88年度毒聲字1468號裁定送觀察、勒戒後，認有繼續施
    用毒品之傾向，再經本院以88年度毒聲字第2060號裁定令入
    戒治處所施以強制戒治1 年，嗣經本院以88年度毒聲字第49
    45號裁定停止戒治，所餘戒治期間付保護管束，惟其於保護
    管束期間再施用毒品而違反保護管束情節重大，經本院以89
    年度毒聲字第427 號裁定撤銷停止戒治，令入戒治處所施以
    強制戒治，於89年10月8 日執行完畢釋放出所，並經臺灣板
    橋地方法院檢察署檢察官以89年度戒毒偵字第728 號為不起
    訴處分確定；（五）90年間，因施用第一級、第二級毒品案
    件，經本院以90年度訴字第554 號分別判處有期徒刑8 月、
    5 月，應執行有期徒刑1 年確定；前開（一）、（二）、（
    三）所示之罪刑，並經本院以84年度聲字第498 號更定應執
    行刑為有期徒刑10年，於87年10月28日因縮短刑期假釋出監
    併付保護管束，因其於假釋期間內再犯（五）所示罪刑，乃
    入監併同上開假釋遭撤銷後尚應執行之殘刑4 年2 月12日接
    續執行，於95年11月21日因縮短刑期執行完畢出監。詎其不
    知悔改，復基於施用第一級毒品海洛因之犯意，於99年2 月
    8 日18時許，在臺北縣三重市○○路上萊爾富商店旁，以將
    海洛因摻入香菸，燃燒吸食其煙氣之方式，施用海洛因1 次
    ；嗣於同日22時40分許，在臺北縣三重市○○路與龍濱路口
    前，因形跡可疑為警盤檢，於警察未發覺其施用毒品前，主
    動繳交甲○○所有供施用上開海洛因之半截香菸1 支（總重
    7.9 公克，摻入香菸之海洛因已點燃用罄），並向警察自首
    於上開時、地，有施用海洛因毒品之情事，另經甲○○同意
    採尿送驗而受裁判，嗣經警採集其尿液送驗結果，確呈鴉片
    類陽性反應，而悉上情。
二、案經臺北縣政府警察局三重分局移送臺灣板橋地方法院檢察
    署檢察官偵查起訴。
    理    由
一、本件被告甲○○所犯係死刑、無期徒刑、最輕本刑為3 年以
    上有期徒刑以外之罪，其於本院準備程序中就被訴事實為有
    罪之陳述，經告知簡式審判程序之旨，並聽取公訴人及被告
    之意見後，合議庭裁定由受命法官獨任進行簡式審判程序。
二、上開犯罪事實，業經被告於警詢、偵訊及本院審理時自白甚
    詳；而被告經警於採集其尿液檢體送驗結果，呈鴉片類陽性
    反應一節，亦有台灣檢驗科技股份有限公司濫用藥物檢驗報
    告（檢體編號：C0000000）、臺北縣政府警察局三重分局毒
    品查獲案件被移送者姓名及代碼對照表在卷可稽；另有如事
    實欄所載之物扣案可資佐證。足徵被告上開任意性自白核與
    事實相符，而堪採信，資為斷罪科刑之基礎。被告有事實欄
    所載施用毒品前科，有本院被告前案紀錄表附卷可查，被告
    於觀察、勒戒或強制戒治執行完畢釋放後，5 年內再犯施用
    毒品案件，經法院判處罪刑確定，則其再犯本件施用毒品案
    件，即非屬毒品危害防制條例第20條第3 項所稱「5 年後再
    犯」之情形，檢察官自應依法追訴（參看最高法院95年5 月
    9 日95年度第7 次及97年9 月9 日第5 次刑事庭會議決議）
    。綜上，本件事證明確，被告犯行堪以認定，應依法論科。
三、查海洛因屬毒品危害防制條例第2 條第2 項第1 款所稱之第
    一級毒品，核被告甲○○施用海洛因之行為，係違反該條例
    第10條第1 項之施用第一級毒品罪。被告持有海洛因進而施
    用，其持有之低度行為，應為施用之高度行為所吸收，不另
    論罪。又被告有如事實欄所載犯罪科刑及有期徒刑執行完畢
    情形，有臺灣高等法院被告前案紀錄表在卷可稽，其於有期
    徒刑執行完畢後5 年以內，故意再犯本件最重本刑為有期徒
    刑以上之罪，應依刑法第47條第1 項之規定論以累犯，並加
    重其刑。又本件被告乃主動向警方繳交其所有供施用海洛因
    之香菸1 支，且供明其施用第一級毒品海洛因之犯罪事實，
    並配合採尿送驗而受裁判，就其施用第一級毒品犯行部分，
    核與自首之要件相符，爰依刑法第62條前段之規定，減輕其
    刑，並先加後減之。審酌被告業經觀察、勒戒及強制戒治之
    矯治程序，且復於90年間，因施用第一、第二級毒品案件，
    經本院以90年度訴字第554 號分別判處有期徒刑8 月、5 月
    ，應執行有期徒刑1 年確定（見上開前案紀錄表），竟不知
    警惕，再犯本件施用第一級毒品犯行，顯見其不思悔改，自
    制力亦顯不佳；惟衡施用毒品行為於本質上係屬自我戕害行
    為，反社會性之程度應屬較低；且本件被告係屬自首，並自
    警詢時起，即自知事證明確而坦承犯行，態度尚佳等一切情
    狀，爰量處如主文所示之刑。至扣案之半截香菸1 支（總重
    7.9 公克），係被告所有供施用上開毒品使用之物，且摻入
    香菸之海洛因已點燃用罄等情，業據被告供承在卷，應依刑
    法第38條第1 項第2 款宣告沒收。
四、據上論斷，應依刑事訴訟法第273 條之1 第1 項、第299 條
    第1 項前段，毒品危害防制條例第10條第1 項，刑法第11條
    前段、第47條第1 項、第62條前段、第38條第1 項第2 款，
    判決如主文。
本案經檢察官黃嘉妮到庭執行職務。
中    華    民    國    99    年    5     月    31    日
                  刑事第三庭  法  官  蘇揚旭
上列正本證明與原本無異。
如不服本判決，應於判決送達後10日內敘明上訴理由，向本院提
出上訴狀 (應附繕本) ，上訴於臺灣高等法院。其未敘述上訴理
由者，應於上訴期間屆滿後20日內向本院補提理由書「切勿逕送
上級法院」。
                              書記官  李郁禎
中    華    民    國    99    年    5     月    31    日
附錄本案論罪科刑之法條：
毒品危害防制條例第10條
施用第一級毒品者，處六月以上五年以下有期徒刑。
施用第二級毒品者，處三年以下有期徒刑。

司法院資訊處製作；財團法人民間司法改革基金會備份。
